# 请教陈版，关于以股权增资及业务合并

提问人：zh12lx13 时间：2016-05-05 16:52:23
请教陈版：母公司A下有四个全资子公司B、C、D、E。现拟以子公司B作为挂牌主体，将母公司A的全部业务转移至B，同时将C、D、E变为B的全资子公司，重组后的股权架构为B为A的全资子公司，C、D、E变为B的全资子公司。请问陈版，我们现在考虑两种办法，一是A以持有C、D、E的股权对B进行增资(考虑到关联交易的公允性，拟以CDE审定净资产作价），同时将A与业务相关的全部资产和负债对B进行增资，A仅保留对B的股权投资； 请教陈版：上述方案是否可行，是否符合特殊税务处理。 A公司以股权增资如何账务处理（以C为例，C注册资本 500 万，净资产 1000 万，A对C长投账目价值 500 万，是否形成投资收益 500 万，如形成，该投资收益是否需要交纳企业所得税） 这样对不对： 借：长期股权投资 B 1000万 贷：长期股权投
资 C 500万 贷：投资收益 500 万 该投资收益是不是需要交纳企业所得税，是否适用 59 号文特殊税务处理。
B公司接受股权增资如何账务处理，这样对不对 借：长期股权投资 C 1000万 贷：实收资本 1000 万另外：A将业务转移至B如形成业务合并，以B为主体的合并报表该如何编制。

回答人：chenyiwei
1 、A的个别报表层面，应按照注入B的经营性净资产的账面价值，以及其对CDE的长期股权投资的原账面价值（成本）计入对B的增资成本，不确认损益和资本公积变动。 2 、B的报表中，应遵循同一控制下合并的会计处理原则，与取得的CDE净资产份额在A的合并报表层面的账面价值对CDE的长期股权投资进行初始计量，对取得A的经营性净资产按其在A的报表中的原账面价值进行初始计量。
3 、B的合并报表层面对A的相关经营性资产的业务合并，需在合并报表层面追溯到前期，视同最早报告期期初已完成该重组。具体参考《讲解 2010 》P322中的相关说明。

提问人：zh12lx13 时间：2016-05-06 10:37:39
麻烦陈版： A公司以股权增资如何账务处理（以C为例，C注册资本 500 万，净资产 1000 万，A对C长投账目价值 500 万，作价 1000 万元对B进行增资） A个别报表账务处理： 借：长期股权投资 B 500万 贷：长期股权投资 C 500万B公司接受股权增资（发行 500 万股作为支付对价），个别报表账务处理 借：长期股权投资 C 1000万 贷：
实收资本 500 万 资本公积 500 万 C由A的子公司变为孙公司，从A的视角看，视同一体化
存续，所以长期股权投资金额不发生变化。是这样理解么？ 这样操作应该是适用特殊税务处理的吧

回答人：chenyiwei
是这样理解。但集团内部同一控制下的重组并不必然适用特殊性税务处理，建议对照相关税法规定并咨询税务专业人士。

提问人：zh12lx13 时间：2016-05-12 15:21:39
请教陈版：关于母公司A将业务转移至B，母公司A在集团中的定位系研发和销售主体，现由于各方面原因，与业务相关全部人员、相关经营资质、专利技术等、固定资产、无形资产（主要系办公设备及软件产品）可以在 6 月份转移至子公司B，未完成的合同、应收预收应付预付等往来无法转移，但不在新签合同，待在手订单完成后，即改变经营范围，不在经营相关业务。 我个人理解，A公司于业务相关最重要的资产为专利技术和人员，请问在这种情况下，能否认定为业务合并，能否以 6 月底认定为业务合并基准日。

回答人：chenyiwei
你的意见有一定合理性。